【裁判字號】    97,聲,1591
【裁判日期】    971105
【裁判案由】    返還提存物
【裁判全文】
臺灣桃園地方法院民事裁定              97年度聲字第1591號
聲  請  人  全豪電子股份有限公司
法定代理人  乙○○
相  對  人  厚豐電子有限公司
法定代理人  甲○○○
上列聲請人聲請返還提存物事件，本院裁定如下：
    主  文
本院七十三年度存字第二五九號提存事件聲請人所提存之新台幣
陸萬元，准予返還。
    理  由
一、按訴訟終結後，供擔保人證明已定20日以上之期間，催告受
    擔保利益人行使權利而未行使者，法院應依供擔保人之聲請
    ，以裁定命返還其提存物或保證書；第104 條之規定，於其
    他依法令供訴訟上之擔保者準用之，民事訴訟法第104 條第
    1 項第3 款、第106 條分別定有明文。而此所謂訴訟終結，
    應從廣義解釋，包括執行程序終結在內，亦即債權人若確已
    聲請撤銷假扣押裁定，並撤回假扣押執行之聲請，復定20日
    以上之期間催告受擔保利益人即相對人行使權利而未行使者
    ，不妨適用上開條文之規定，准許債權人領回其因聲請假扣
    押而提供之擔保金（最高法院75年度台抗字第261 號裁判意
    旨參照）。
二、本件聲請意旨略以：聲請人前遵鈞院73年度全字第265 號假
    扣押裁定，以鈞院73年度存字第259 號提存新台幣60,000元
    後，聲請就相對人之財產予以假扣押執行在案。茲因聲請人
    已撤回上開假扣押強制執行，並聲請本院以96年度全聲字第
    134 號撤銷上開假扣押裁定確定在案，且亦以存證信函催告
    相對人行使權利，惟相對人迄未行使權利，爰依法聲請返還
    提存物等語，並提出本院96年度全聲字第134 號民事裁定暨
    其確定證明書、本院73年度存字第259號提存書、本院73 年
    度全字第265 號民事裁定（均為影本）、存證信函及郵局回
    執各1件為證。
三、經查，聲請人上開主張，除據其提出上開證據為證外，並經
    本院依職權調取本院73年度全字第265 號假扣押裁定、73年
    度執全字第219號假扣押執行、96年度全聲字第134號撤銷假
    扣押裁定、73年度存字第259 號擔保提存事件卷宗，核閱屬
    實。且聲請人於上開假扣押執行事件終結後，已定20日以上
    期間通知相對人因上開假扣押所受損害行使權利而未行使一
    節，亦有存證信函及回執、本院民事紀錄科查詢表2 紙附卷
    可稽。從而，依上說明，聲請人聲請返還本件擔保金，核無
    不合，應予准許。
四、依民事訴訟法第106條、第104條第1項第3款，裁定如主文。
中    華    民    國    97    年    11    月    5     日
                  民事第一庭    法  官  陳婉玉
以上正本係照原本作成
如不服本裁定應於送達後10日內向本院提出抗告狀，並繳納抗告
費新臺幣1,000 元。
中    華    民    國    97    年    11    月    5     日
                                書記官  謝泓哲


司法院資訊處製作；財團法人民間司法改革基金會備份。
